臺灣板橋地方法院刑事判決　　　　　　 100年度易字第3187號
公　訴　人　臺灣板橋地方法院檢察署檢察官
被　　　告　徐藝珊
選任辯護人　蕭仁杰律師
　　　　　　蔡宜衡律師
上列被告因詐欺案件，經檢察官提起公訴（100 年度偵字第1408
8 號），本院依簡式審判程序判決如下：
    主  文
徐藝珊共同意圖為自己不法之所有，以詐術使人將本人之物交付
，處有期徒刑伍月，如易科罰金，以新臺幣壹仟元折算壹日；又
共同意圖為自己不法之所有，以詐術使人將本人之物交付，處有
期徒刑伍月，如易科罰金，以新臺幣壹仟元折算壹日；又共同意
圖為自己不法之所有，以詐術使人將本人之物交付，未遂，處有
期徒刑月，如易科罰金，以新臺幣壹仟元折算壹日。應執行有
期徒刑壹年，如易科罰金，以新臺幣壹仟元折算壹日。緩刑年
，緩刑期間付保護管束，並向指定之政府機關、機構、行政法人
、社區或其他符合公益目的之機構或團體，提供捌拾小時之義務
勞務。扣案之行動電話壹支（廠牌：NOKIA ，搭配門號00000000
00號，含SIM 卡壹枚）沒收。
    事  實
一、徐藝珊與真實姓名年籍不詳綽號「星」、「小柔」等成年女
    子共同基於意圖為自己不法所有之詐欺取財之犯意聯絡，組
    成詐騙集團，彼此約定分工方式乃利用「小柔」前於酒店結
    識莊天平之機會，由「小柔」於平日以行動電話0000000000
    號與莊天平聯絡培養感情，俟取得莊天平之信任後，再分別
    佯以「業績不佳、積欠媽媽桑錢及阿嬤過世需要用錢」等理
    由云云，向莊天平借款，徐藝珊則擔任俗稱之「車手」，負
    責出面取款後再交予「星」，徐藝珊並可藉此獲得取款金額
    一成之報酬。莊天平因聽信上開「小柔」所述之不實情狀致
    陷於錯誤，而先後同意借款予「小柔」，並分別相約於民國
    100 年5 月17日下午11時許、同年5 月19日下午7 時30分許
    ，在新北市○○區○○路2 段30號三重國小門口及臺北市臺
    北火車站西門出口見面，徐藝珊則於接獲「星」傳送之取款
    簡訊通知後，旋依約前往與莊天平碰面，並當面以行動電話
    與「小柔」通話佯作確認，致莊天平陷於錯誤，各於上開時
    、地交付新臺幣（下同）1 萬元予徐藝珊，徐藝珊取得款項
    後，旋將詐騙所得交予「星」。另於同年5 月26日某時許，
    「小柔」復以電話聯絡莊天平，佯稱積欠友人款項需要借款
    償還，莊天平因發現遭詐騙後不甘損失，假意與「小柔」約
    定取款時、地後，遂報警處理。嗣於同日下午9 時30分許，
    在新北市○○區○○路2 段68號前，徐藝珊再次欲向莊天平
    取款時，為埋伏等候之警方當場查獲而未遂，並在其身上扣
    得現金27萬3,000 元及行動電話1 支（廠牌：NOKIA ，搭配
    門號0000000000號，含SIM 卡1 枚）。
二、案經莊天平訴由新北市政府警察局三重分局移送臺灣板橋地
    方法院檢察署檢察官偵查起訴。
    理  由
一、本院於準備程序進行中，被告徐藝珊就被訴事實為有罪之陳
    述，經告知被告簡式審判程序之旨，並聽取公訴人、被告及
    其辯護人之意見後，裁定進行簡式審判程序。
二、前揭事實，為被告在本院審理時坦承不諱，並據證人即告訴
    人莊天平於警詢及偵查中指述、證述甚明。此外，復有扣案
    之行動電話1 支（廠牌：NOKIA ，搭配門號0000000000號，
    含SIM 卡1 枚），暨卷附之查獲現場照片及行動電話簡訊內
    容翻拍照片26張可資佐證，足認被告上開任意性之自白與事
    實相符。從而，本件事證明確，被告前開犯行均堪以認定，
    應予依法論科。
三、核被告於100 年5 月17日、同年月19日所為，均係犯刑法第
    339 條第1 項之詐欺取財罪；於同年月26日所為，係犯刑法
    第339 條第3 項、第1 項之詐欺取財未遂罪。又被告與綽號
    「星」、「小柔」等成年女子彼此間，就本案全部犯行，有
    犯意聯絡及行為分擔，均為共同正犯。再被告所犯上開3 罪
    ，係於不同之時間、地點所犯，犯意各別、行為互異，自應
    予分論併罰。另被告所屬詐騙集團成員於100 年5 月26日已
    著手於詐欺取財行為之實行，惟因告訴人發現受騙並報警處
    理，而未生取得財物之既遂結果，是其該次所為詐欺取財犯
    行僅止於未遂階段，爰依刑法第25條第2 項規定減輕其刑。
    爰審酌被告所屬詐騙集團利用被害人感情上之弱點，以美色
    為餌，巧言令色為手段，隨機使用種種藉口，博取被害人之
    同情與幻想，使一般心身寂寞男子，陷入溫柔與謊言交織之
    陷阱不可自拔，致所損害者不僅是被害人之財產法益，且通
    常均伴隨心靈與情感上之嚴重挫傷，不僅嚴重破壞法秩序，
    且使人性中最基本之信賴與同情心俱皆破產，其犯行惡性自
    較一般之詐欺犯罪尤重，惟念被告犯後坦承犯行，尚具悔意
    ，且被告並無前科紀錄，此有臺灣高等法院被告前案紀錄表
    1 份在卷可按，素行應非不良，兼衡被告在本件犯罪之角色
    分工，居較次要之地位，且業與告訴人達成和解，賠償告訴
    人部分損害，暨其生活狀況、犯罪之動機、目的等一切情狀
    ，參酌檢察官之具體求刑，分別量處如主文所示之刑，並定
    其應執行刑，及就各宣告刑及定執行刑部分，均諭知易科罰
    金之折算標準，以資懲儆。末查，被告前未曾因故意犯罪受
    有期徒刑以上刑之宣告，有臺灣高等法院被告前案紀錄表1
    份附卷可稽，其因一時失慮而罹刑典，事後已坦承犯行，並
    獲告訴人之諒解，信其歷此偵、審訴訟程序及刑之宣告教訓
    ，當知所警惕，而無再犯之虞，本院認所宣告之刑以暫不執
    行為適當，併予宣告緩刑3 年，緩刑期間依刑法第93條第1
    項第2 款規定付保護管束，並依刑法第74條第2 項第5 款規
    定，命被告向檢察官指定之政府機關、政府機構、行政法人
    、社區或其他符合公益目的之機構或團體，提供80小時之義
    務勞務，期能使被告於義務勞務過程及保護管束期間，確切
    明瞭其行為所造成之損害，並培養正確法治觀念。
四、至扣案之行動電話1 支（廠牌：NOKIA ，搭配門號00000000
    00號，含SIM 卡1 枚），係綽號「星」之成年女子交予被告
    ，供渠等為本案犯行聯繫之用，且為被告所屬之詐騙集團成
    員所有，業經被告於警詢及偵查中供述甚明，復有行動電話
    簡訊內容翻拍照片在卷可證，應依刑法第38條第1 項第2 款
    規定併予宣告沒收。另扣案之現金27萬3,000 元，被告於警
    詢、偵查及本院審理時均供稱係其他被害人交付之款項，因
    查無積極證據證明係屬本案犯罪所得之物，又非屬違禁物，
    且交付財物之被害人尚非不得依法對被告主張權利，故爰不
    併為沒收之宣告，附此敘明。
據上論斷，應依刑事訴訟法第273 條之1 第1 項、第299 條第1
項前段，刑法第28條、第339 條第1 項、第3 項、第25條第2 項
、第41條第1 項前段、第8 項、第51條第5 款、第74條第1 項第
1 款、第2 項第5 款、第93條第1 項第2 款、第38條第1 項第2
款，刑法施行法第1 條之1 第1 項、第2 項前段，判決如主文。
本案經檢察官王乙軒到庭執行職務。
中    華    民    國    100     年    11    月   25   日
                      刑事第一庭  法  官  陳正偉
上列正本證明與原本無異。
如不服本判決，應於判決送達後10日內敘明上訴理由，向本院提
出上訴狀 (應附繕本) ，上訴於臺灣高等法院。其未敘述上訴理
由者，應於上訴期間屆滿後20日內向本院補提理由書「切勿逕送
上級法院」。
                                  書記官  許慧禎
中    華    民    國    100     年    11    月   25   日
附錄本案論罪科刑法條全文：
中華民國刑法第339 條
意圖為自己或第三人不法之所有，以詐術使人將本人或第三人之
物交付者，處5 年以下有期徒刑、拘役或科或併科1 千元以下罰
金。
以前項方法得財產上不法之利益或使第三人得之者，亦同。
前二項之未遂犯罰之。